【裁判字號】    98,交聲,421
【裁判日期】    990128
【裁判案由】    聲明異議
【裁判全文】
臺灣屏東地方法院交通事件裁定         98年度交聲字第421號
原處分機關  交通部公路總局高雄區監理所屏東監理站
異  議  人
即受處分人  甲○○
上列受處分人因違反道路交通管理處罰條例事件，對於交通部公
路總局高雄區監理所屏東監理站民國98年11月20日所為之處分（
原處分案號：屏監違字第裁82-V00000000號）聲明異議，本院裁
定如下：
    主  文
異議駁回。
    理  由
一、原處分意旨略以：異議人即受處分人甲○○於民國98年7 月
    3 日16時30分許，騎乘車牌號碼UPM-392 號輕型機車，行經
    屏東縣屏東市○○路（臺一線394.3 公里）時，因有不依規
    定保持前、後車距離之違規事實，為警掣單舉發，嗣原處分
    機關即交通部公路總局高雄區監理所屏東監理站認異議人上
    開情形，違反道路交通管理處罰條例第58條第1 款之規定，
    裁處罰鍰新臺幣（下同）600 元等語。
二、聲明異議意旨詳如附件聲明異議狀所載。
三、按汽車駕駛人，駕駛汽車有不依規定保持前、後車距離之情
    形者，處600 元以上1,200 元以下罰鍰，道路交通管理處罰
    條例第58條第1 款定有明文。次按，汽車在同一車道行駛時
    ，除擬超越前車外，後車與前車之間應保持隨時可以煞停之
    距離；汽車行駛時，駕駛人應注意車前狀況，並隨時採取必
    要之安全措施，道路交通安全規則第94條第1 項、第3 項亦
    訂有文明。經查，異議人於98年7 月3 日16時30分許，騎乘
    車牌號碼UPM-392 號輕型機車，行經屏東縣屏東市○○路（
    臺一線394.3 公里）時，因異議人有未依規定保持前、後距
    離，異議人機車遂撞擊陳震宏駕駛車牌號碼WP-8859 號自用
    小客車等情，有車輛肇事報告表、道路交通事故現場圖、道
    路交通事故調查報告表（一）（二）、屏東縣警察局交通隊
    交通事故談話紀錄表、現場照片在卷可參（見本院卷第15至
    19頁、第22至25頁）；復參以上開規定，異議人既然騎乘上
    開機車在陳震宏之自用小客車後，理應與前車保持隨時可以
    煞停之安全距離，倘若異議人騎乘上開機車確有保持前、後
    車之安全距離，縱使發生如異議人所稱陳震宏臨時停車之突
    發狀況，理應亦能將機車煞停，進而避免交通事故之發生；
    另佐以異議人於警詢時陳稱：肇事時對方的車在前方突然停
    止，伊發現時已經來不及等語（見本院卷第18頁），顯見異
    議人騎乘上開機車確實未能保持隨時可以煞停之安全距離，
    因而導致其所騎乘之機車撞及陳震宏所駕駛之自用小客車甚
    明。從而，異議人確有於前述時、地有不依規定保持前、後
    車距離之違規行為，堪以認定。
三、異議人辯稱：僅以車損照片判斷本件肇事主因，顯失公允云
    云。然本件舉發機關認定異議人有無首揭違規情事，係參考
    現場雙方供述、肇事現場相關車輛位置、車損狀況等，綜合
    判定本件肇事原因，並非僅憑現場照片即遽行認定異議人之
    違規事實，是其所辯洵屬無稽。異議人另辯稱：右轉車子應
    該事先要打方向燈，本件肇事主因係因未告知汽車語言云云
    。惟駕駛汽車應保持前、後車之安全距離之規定，其目的在
    於促使汽車駕駛人於道路上行駛時更為謹慎小心，倘駕駛人
    於道路上行駛未注意前、後車之安全距離而肇事，即屬本款
    之違規，而與肇事之情節、肇事之責任歸屬無涉。再者，縱
    異議人所辯均屬實情，陳震宏就本件交通事故亦應負責或有
    其他違規之情事，然本件並非認定何車應負全部或部分肇事
    責任，而係針對異議人是否違規以為審究，此不因他車是否
    違規而有不同認定。則異議人之違規事實已經認定，有如前
    述，斷無主張他車同時違反道路交通安全規則而免責之理，
    故異議人前揭辯詞，自難憑採。
四、至異議人辯稱：道路交通管理處罰條例第58條第1 款之規定
    係適用於汽車，並非適用輕機車云云。惟按道路交通管理處
    罰條例及道路交通安全規則所稱之「汽車」，依道路交通管
    理處罰條例第3 條第8 款及道路交通安全規則第2 條第1 項
    第1 款規定，均包括「機器腳踏車」。是異議人所辯顯為誤
    解法令，併予敘明。
五、應依道路交通案件處理辦法第19條，裁定如主文。
中    華    民    國    99    年    1     月    28    日
                  交通法庭      法  官  羅森德
以上正本證明與原本無異。
如不服本裁定應於收受送達後5 日內向本院提出抗告書狀敘述抗
告之理由抗告於臺灣高等法院高雄分院。
中    華    民    國    99    年    1     月    28    日
                                書記官  盧姝伶

司法院資訊處製作；財團法人民間司法改革基金會備份。
